# 注册比例与实缴比例不同如何合并报表

提问人：zhaoyouhao 时间：2018-06-06 00:02:58
A公司与B公司共同成立C公司，A公司持股51%，B公司持股49%。实缴注册资本时，A、B公司均投入 50 万元。当年C公司亏损 50 万元。 A公司编制合并报表： 1 、借：投资收益 50 0.51=25.5 贷：长期股权投资 25.5 借：实收资本 100 未分配利润 -50 贷：长期股权投资 50-25.5=24.5 少数股东权益 25.5 2 、借：投资收益 50 0.5=25 贷：长期股权投资 25 借：实收资本 100 未分配利润 -50 贷：长期股权投资 50-25=25 少数股东权益 25 上面哪一种合并是正确的，上面两种合并期末少数股东权益不等于期末净资产*少数股东持股比例

回答人：chenyiwei
对实缴出资比例不同于认缴出资比例的情形，首先看股东之间是否就该期间的分红权或亏损承担义务的比例另有约定。有明确约定的，按该约定处理；没有约定或约定不明确的，按实缴出资比例计算，也可以按照谨慎性原则，收益按较低比例确认，亏损按较高比例确认。